【裁判字號】    95,易,86
【裁判日期】    950418
【裁判案由】    毒品危害防制條例
【裁判全文】
臺灣基隆地方法院刑事判決                95年度易字第86號
公  訴  人  臺灣基隆地方法院檢察署檢察官
被      告  乙○○
上列被告因違反毒品危害防制條例案件，經檢察官提起公訴（94
年度毒偵字第387號）暨移送併案審理（95年度毒偵字第656號）
，被告於準備程序進行中，就被訴事實為有罪之陳述，經告知其
簡式審判程序之旨，並聽取公訴人及被告之意見後，本院合議庭
裁定由受命法官獨任以簡式審判程序進行本案之審理，判決如下
：
    主    文
乙○○連續施用第二級毒品，累犯，處有期徒刑柒月。扣案之第
二級毒品安非他命壹包（毛重零點公克，不含包裝袋）沒收銷
燬之；用以裝置上述毒品之包裝袋沒收。
    事    實
一、乙○○前因施用第二級毒品案件，先後2次經裁定送觀察、
    勒戒後，均認無繼續施用毒品之傾向，由臺灣基隆地方法院
    檢察署檢察官分別以87年度偵字第4928號及88年度毒偵字第
    4158號為不起訴處分確定。復因施用第二級毒品案件，經送
    強制戒治（業於民國91年11月15日期滿執行完畢，起訴書誤
    載為91年11月16日執行完畢），先後由同署檢察官聲請簡易
    判決處刑及提起公訴，嗣經本院分別判處有期徒刑各3月確
    定，2刑接續執行，於92年5月15日執行完畢（起訴書誤載為
    92年5月16日執行完畢）。復因施用第二級毒品案件，再經
    本院於94年7月13日以94年度基簡字第491號判決判處有期徒
    刑5月，並於同年8月31日確定（尚未執行）。詎其仍未戒除
    毒癮，復於上述強制戒治執行完畢5年內，基於施用第二級
    毒品之概括犯意，自94年10月間某日起，至95年3月16或17
    日晚上8時許止，在其基隆市○○○路89巷30號住處，以將
    第二級毒品安非他命置於錫箔紙上，再點火加熱吸取其產生
    煙霧之方式，連續施用第二級毒品安非他命多次（約1個月
    施用1次）。為警先於94年11月8日上午10時50分許，在基隆
    市○○路110巷口處緝獲，並採集其尿液送驗結果，呈安非
    他命、甲基安非他命陽性反應；復於95年3月20日下午3時10
    分，在基隆市○○路118號前查獲，並扣得其所有預備施用
    之第二級毒品安非他命1包（毛重0.3公克），始悉上情。
二、案經基隆市警察局第四分局報告臺灣基隆地方法院檢察署偵
    查起訴及移送併案審理。
    理    由
壹、程序方面：
一、本件被告乙○○所犯者非為死刑、無期徒刑、最輕本刑為3
    年以上有期徒刑之罪或高等法院管轄第一審案件，其於準備
    程序進行中，先就被訴事實為有罪之陳述，經告知其簡式審
    判程序之旨，並聽取公訴人、被告之意見後，本院合議庭業
    已依刑事訴訟法第273條之1第1項之規定，裁定由受命法官
    獨任以簡式審判程序進行本案之審理，合先敘明。
二、認定事實所憑之證據名稱：
  (一)被告於本院準備程序及審理時之自白。
  (二)扣案之第二級毒品安非他命1包（毛重0.3公克）。
  (三)基隆市警察局第四分局94年11月8日基警四分偵字第0940001
    981號偵辦毒品案件尿液檢體對照表、臺灣尖端先進生技醫
    藥股份有限公司94年11月18日基四-3號濫用藥物檢驗報告（
    檢驗結果為安非他命、甲基安非他命陽性反應）、基隆市警
    察局第四分局查獲毒品危害防制條例毒品初步鑑驗報告書（
    扣案之結晶物1包，經檢驗結果呈安非他命反應）暨查獲毒
    品照片各1份。
  (四)上述不起訴處分書、臺灣高等法院被告全國前案紀錄表、臺
    灣基隆地方法院檢察署刑案資料查註紀錄表及全國施用毒品
    案件紀錄表各1份。
三、論罪及科刑之理由：
    按安非他命係毒品危害防制條例第2條第2項第2款所定之第
    第二級毒品，被告予以施用，核其所為，係犯毒品危害防制
    條例第10條第2項之施用第二級毒品罪。其持有第二級毒品
    安非他命係供施用，其持有第二級毒品之低度行為為施用第
    第二級毒品之高度行為所吸收，不另論罪。又被告先後多次
    施用第二級毒品安非他命之犯行，時間緊接，犯罪構成要件
    相同，顯係基於概括犯意為之，為連續犯，應依刑法第56條
    之規定論以一施用第二級毒品罪，並加重其刑。查被告曾受
    有犯罪事實欄所載刑之科刑及有期徒刑之執行完畢，有臺灣
    高等法院被告全國前案紀錄表在卷可稽，其受有期徒刑之執
    行完畢後，5年內再犯本件有期徒刑以上之罪，為累犯，應
    依刑法第47條之規定遞加重其刑。再公訴人雖僅就被告於94
    年11月1日某時及同年月8日中午12時40分為警採尿前回溯
    96小時內之某時，2次施用第二級毒品安非他命之犯行提起
    公訴，而未就犯罪事實欄所載其餘時點施用安非他命之犯行
    起訴（包括移送併案審理部分），然此部分之犯罪事實與起
    訴部分，有連續犯之裁判上一罪關係，為起訴之效力所及，
    本院自應併予審究。爰審酌被告前有多次施用毒品之前科，
    猶不知戒除毒品惡習而續為施用毒品，顯見其並無自我戒斷
    之能力及決心，自不宜輕縱，並審酌其所犯施用毒品之犯罪
    係戕害自身健康之行為，於他人尚不致造成損害及被告事後
    坦承犯行之態度等一切情狀，量處如主文所示之刑，以示懲
    儆。
四、沒收之諭知：
    扣案之第二級毒品安非他命1包（毛重0.3公克，不含包裝袋
    ），為查獲之毒品，應依毒品危害防制條例第18條第1項前
    段宣告沒收銷燬之；用以裝置上述毒品之包裝袋1只，為被
    告所有供本案預備施用第二級毒品安非他命所用之物，業據
    被告供承在卷，爰依刑法第38條第1項第2款之規定宣告沒收
    。
五、應適用之法條：
    刑事訴訟法第273條之1第1項、第310條之2、第454條第1項
    、第299條第1項前段，毒品危害防制條例第10條第2項、第
    23條第2項、第18條第1項前段，刑法第11條、第56條、第47
    條、第38條第1項第2款，判決如主文。
六、對於本件判決如有不服，得自收受送達後10日內，向本院提
    出上訴書狀，上訴於臺灣高等法院。
本案經檢察官甲○○到庭執行職務
中    華    民    國    95    年    4    月    18     日
                  刑事第四庭法  官  王美婷
以上正本證明與原本無異。
對於本件判決如有不服，應於收受送達後10日內，向本院提出上
訴書狀，上訴於臺灣高等法院，並按他造當事人之人數附具繕本
。
中    華    民    國    95    年    94    月    18    日
                            書記官  劉珍珍
附錄本案論罪科刑法條：
毒品危害防制條例第10條第2項
施用第二級毒品者，處三年以下有期徒刑。


司法院資訊處製作；財團法人民間司法改革基金會備份。
